---
description: Yeoman projesi ile ilgili güncellemeler, en iyi uygulamalar ve topluluk önerileri hakkında bilgi veren bir blog yazısıdır. Bu içerik, jeneratörlerdeki değişiklikler, yol haritaları ve topluluk geri bildirimlerine odaklanmaktadır.
keywords: [Yeoman, jeneratör, topluluk, güncelleme, geri bildirim, en iyi uygulamalar, API]
---

* Simon, jeneratör temizliği üzerine yeni bir blog yazısı hazırladı: [https://github.com/yeoman/yeoman.github.io/pull/121](https://github.com/yeoman/yeoman.github.io/pull/121) incelemeye açıldı. Yeoman blogunun güncellenme sıklığını artırma çabamızın bir parçası. Aylık özetler hakkında ne düşünüyorsunuz? H5R'de [http://updates.html5rocks.com/2013/12/The-Yeoman-Monthly-Digest-2](http://updates.html5rocks.com/2013/12/The-Yeoman-Monthly-Digest-2) gibi içerikleri paylaşmaya devam etmekteyiz.

:::tip
Blogda daha odaklı içerikler paylaşacağız. Jeneratör yazıcılığı için en iyi uygulamalar, çatalladığınız bir amiral gemisi jeneratörü ile senkron kalmanın yolları gibi konular ilginizi çekebilir.
:::

* Birleştirilebilir jeneratörlerin durumu: kuyruk desteği (gruplama) için bir sonraki PR turu incelemede: [https://github.com/yeoman/generator/pull/475](https://github.com/yeoman/generator/pull/475) Simon, bazı son kırıcı değişiklikler üzerinde çalışıyor - hala bir hata kaldı, ama sonrasında birleştirmek için iyi olmalı. Belgelerle yardıma ihtiyacı var mı? Simon, belgeleri yazabileceğini ancak şu anki jeneratör yazılıp bir dokümana başlama konusunda yardıma ihtiyacı olduğunu söylüyor.

:::info
Belgeler oldukça büyük. Bir sorun açalım ve bunu nasıl bölüp yeniden düzenleyebileceğimiz konusunda bir fikir bulalım. İlk jeneratörünüzü yazma kılavuzunun arkasındaki fikir, daha eski resmi belgeleri ve bir blog yazısını köprülemek içindi.
:::

* Yayınlanan ön uç derleme sistemlerinin sayısı artıyor. Addy: "Önümüzdeki yıl Yeoman'ın bu çözümlerle nasıl uyduğunu bulmamız gerekecek." Grunt'a odaklanmaya devam ettiğimizi görüyorum, belki bir noktada Gulp görevleri için yardımcı bir API tanıtırız.

:::note
Destek, Gulp gibi araçların yeterince kararlı olduğu netleşene kadar jeneratörlere devredilmeli mi?
:::

[https://twitter.com/software_craft/status/425593101647093761](https://twitter.com/software_craft/status/425593101647093761) Mat: "Çözülememiş bir sorun olabilir, ama aniden parçalanmanın nedeni derleme araçlarını oluşturmanın artık popüler bir şey olması olabilir." Simon: "Bunu bu kadar devredemeyeceğimizi düşünüyorum." Derleme araçları, farklı jeneratörler arasında paylaşılan temel bir parçadır - modüler olmalıdır.

---

* Angular jeneratör yol haritası: [https://github.com/yeoman/generator-angular/issues/553](https://github.com/yeoman/generator-angular/issues/553). Backbone ve Ember için de şekillendirmeye çalışalım.
* Test iskelet desteği ile Backbone sürümü: [https://twitter.com/revathskumar/status/425503260829442049](https://twitter.com/revathskumar/status/425503260829442049)
* Diğer resmi jeneratör projeleri için yol haritaları? Webapp için bir tane gerekiyor mu? Evet. Eddie: "Sadece testi geliştirdiğini söylese bile bunu yapmalıyız."
    

  Kim sessiz desteği uygulamak istiyor?
  [https://github.com/yeoman/generator/issues/472](https://github.com/yeoman/generator/issues/472) AI: Hemanth, buna biraz zaman ayırmak istiyor.


* yeoman.io güncellemeleri - 'yo' ikonografisi, site tasarımı etrafında tartışma. Tasarımcıyı bunlara dahil etmenin bir yolunu bulabilir miyiz yoksa Simon ona ayrı mı konuşacak? Site etrafında tasarıma odaklanan yeni bir toplantı oluşturacağız.

---

* Rob'un bir dogfood PR'si açık. Birleştirmek için bazı son değişiklikleri bekliyoruz: [https://github.com/yeoman/yeoman.github.io/pull/120](https://github.com/yeoman/yeoman.github.io/pull/120)
* AssetGraph güncellemeleri: Peter - Daha geniş bir kullanım alanı bulduğunda insanların çarpacağı birkaç hata bildiğimi biliyorum. Bunlarla ilgili bazı deneyler pipeline'da var. Artık projeyi kendi organizasyonumuza taşımak için One.com'dan izin aldık. assetgraph.org için bir kimlik oluşturmak üzere tasarım kaynakları alıyoruz.

:::warning
Özellik olarak, ng-min ve autoprefixer eklendi. Kodu temizlemeye ve iç içe dosyalardaki requirejs yapılandırması ile bazı hataları düzeltmeye bakıyoruz.
:::

* Rob, Yeoman hakkında bir konuşma yaptı: [https://twitter.com/refreshpitt/status/425783792310034433](https://twitter.com/refreshpitt/status/425783792310034433). Video?

* Addy: "Araçları tartıştığım diğer arkadaşlarla, bir Yeoman/Grunt/derleme GUI'sine ihtiyaç sürekli gündeme geliyor." CodeKit ve diğerleri bu sorunu henüz iyi yönetemiyor.

:::note
Bir Grunt GUI oluşturmak için iki-üç çaba hakkında bilgim var ama henüz somut bir şey yayınlanmadı. Şu anda veya önümüzdeki 6 ay içinde Yeoman üzerinde çalışabilmemiz için ekibimizin yeteri kadar zamanının olmadığını düşünüyorum.
:::

* Mat: "Eğer birçok yapılandırmayı kaldırabilirsek (grunt-reduce için parmaklarımı çaprazlıyorum) o GUI daha kolay olmalı." Addy: "Bunu, en azından derleme süreci tarafı için, böyle bir şeyin etrafında küçük bir node-webkit sarmalayıcı oluşturmamız gerektiğini düşüneyim."

---

* Revath: "Backbone'da kullanıcı --coffee seçeneğini kullanmadığında coffee ile ilgili Grunt görevlerini kaldırmalı mıyız?" Addy: "Seçtiğiniz yol sadece JS ise ve Coffee ile ilgili bir şey tercih ettiğinizi söylemediyseniz, coffee ile ilgili görevleri kesinlikle kaldırmalıyız." Revath: "Bununla ilgili zaten bir PR almıştık. Kontrol edeceğim ve gerekli olanı yapacağım."